# 从chenyiwei回帖看我的思维差距

提问人：hereandtoday 时间：2010-11-22 17:06:34
这几天一直在看陈奕蔚版主的回帖，记得有人说过，学习是从模仿开始的，最高境界就是模仿被模仿者的思维方式，下面是我与陈版主的差距: 原帖子： http://bbs.esnai.com/viewthread.php?tid=4693916&page=1#pid5503663 问方： 陈版主：我公司一次性支付 50年果园土地承包费该如何处置？计入长期待摊费用吗？若发生减值该如何处理。多谢 （被提问者的问题误导，由于我的第一反应是，融资租赁，然后就开始想融资租赁的会计处理了） 高手对答：北京德胜门中医院怎么样http://www.nbhuojia.com/ 该业务的具体背景？ 50 年的承包费包含了什么，是仅仅包括土地承包权，还是同时获得了其中种植的果树的受益权？后续如需补种、增种的，如何处理？ （会计处理应该跟具体业务相关，必须了解业务实质才能确定处理方式，高手同时考虑到了生物资产的可能，需要资料进一步确认） 问方： 承包权中包含地上果树等地上附着物的产权和该土地的承租权，另外承租以后我公司仅雇佣管理员看护，当时承包时就没有明确的目的，现在仅供领导们采摘。 （看来不是生物资产了，这时我的思维停止了） 高手对答： 也就是，你公司并非从事农业生产的公司，这部分果园承包与公司的主营业务没有直接关系，类似于高尔夫会员费？ 另外，该果园产出的水果等能否对外出售，售价是否可以弥补租金和后续管护成本？ （根据提供的信息，进一步确认，同时根据自己的经验给出拓展性问题，启发问问题者把问题说清楚）
未完
如果对高手的上述分析有问题，也是我差距的表现，希望陈版主批评指正
[ 本帖最后由 hereandtoday 于 2010-11-22 17:09 编辑 ]

回答人：chenyiwei
谢谢，基本上体现了我当时的思路。也希望那个提问的网友进一步补充信息，最终得出处理结果。